JOSÉ GARCÍA MÁÑEZ

TELEFONO: 600 08 30 31

EMAIL: josegarciamanez@gmail.com

AVDA. MEDICO RICARDO FERRE. BL 1. PORTAL 6.2°A

ALICANTE. C.P.03005



De siempre he sido un apasionado en dos campos bien distintos; la música y la informática. Estudié la carrera de Música con especialidad en Percusión y he trabajado en el campo de la educación musical por más de 20 años. La música me ha ayudado a ser disciplinado y constante.

A día de hoy pretendo dar un cambio radical a mi vida con lo que actualmente me apasiona, que es la informática y concretamente el mundo Front-end.

FORMACIÓN

- Experto en Desarrollo Web, Desarrollo de páginas web, contenido digital/multimedia y recursos informáticos, 2017. Universidad Politécnica de Madrid Cátedra Universidad-Empresa Innovación y Competencias
- # ITMasterD, Experto en Desarrollo Web Disciplina académicaDesarrollo de páginas web, contenido digital/multimedia y recursos informáticos 2016 2017
- * Título de **profesor superior** de música en la especialidad de Percusión. Conservatorio Superior de música Oscar Esplá de Alicante. Profesor: Joan García Iborra. 1988 2000
- Primer curso de magisterio y curso de Adaptación Pedagógica (CAP) para impartir clases de música en centros de educación secundaria obligatoria. Universidad de Alicante. 2000 2001
- * Título de Experto Universitario en Batería por la Universidad Miguel Hernández de Elche. 2011 2012

EXPERIENCIA

2000 - 2002 John Leather, Elda, Alicante.

- · Desarrollo Web y Comercio Online.
- Trabajo de diseño y desarrollo de portal web y tienda online con lenguajes html/css/javascript/php y flash.

2002 - 2019 Cuerpor de Profesores de Música y Artes Escénicas, Generalitat Valenciana.

 Trabajo como profesor de Percusión interino en conservatorios de música ya que soy Licenciado en Música con la especialidad de Percusión, de la red de Generalitat Valenciana (Conservatorios profesionales de Elda, Elche, Alicante, Oliva y Onteniente)

2015 - 2019 GARMA estudio, Alicante.

- Desarrollo Web, Fotografía, Diseño y Comercio Online. Negocio propio como autónomo con socio fotógrafo.
- En esta época he trabajado mucho con la parte de imagen, tanto en optimización para web como para impresión. He aprendido a usar una cámara reflex y a hacer retoque y selección con Photoshop así como a usar Illustrator para hacer diseños de logotipos a clientes y prototipos de páginas web. También he trabajado mucho la analítica con diversas herramientas para gestionar el posicionamiento web (Analytics, Search Console, Google Data Estudio etc)



^{*} Entre los años **2015 y 2019** he compatibilizado ambos trabajos ya que actualmente solamente hago 10 horas en conservatorio y de tardes. Todo este tiempo libre me ha dado muchas horas para trabajar en la programación y el diseño.

IDIOMAS

Español	Inglés	Valenciano
Competencia bilingüe o nativa	Competencia básica profesional	Competencia bilingüe o nativa

CURSOS

- Desarrollo de páginas web, contenido digital/multimedia y recursos informáticos, 2017 freeCodeCamp Full Stack Web Development Certification, Computer Software Engineering, 2017 - 2018
- Curso de E-Commerce. 2016 Escuela de Organización Industrial
- · Curso de desarrollo web. 2016 Instituto de economía internacional de la Universidad de Alicante
- Angular (Angular 6+). 2018- Licencia UC-0P481RL3 Udemy Academy
- React.js. 2018- Licencia UC-DL9RXGTE Udemy Academy
- Ionic 2 & Ionic 3. 2018 Licencia UC-CC7T8W9E Udemy Academy
- Node.js. 2018 –Licencia UC-ROO8WYIV Udemy Academy
- Vue JS. 2018 Licencia UC-B8B260S1 Udemy Academy
- Flexbox. 2017 Licencia UC-6A33K5FP Udemy Academy
- Git y Github. 2017 Licencia UC-2E77V9U9 Udemy Academy
- CSS Fundamentals. 2017 Licencia #1023-1337392 SoloLearn
- Html Fundamentals. 2017 Licencia #1014-1337392 SoloLearn
- JavaScript. 2017 Licencia #1024-1337392 SoloLearn
- LESS. 2017 Licencia UC-YFLP3EUY Udemy Academy
- Programación básica con PHP. 2017 Licencia UC-XT5W153B Udemy Academy
- Introducción teórica a los frameworks de PHP. Licencia UC-Z84FOHE6 Udemy Academy
- Landing Pages con Bootstrap. 2016 Licencia UC-7X6G050O Udemy Academy
- Creación de páginas web. 2017 feb. de 2018 Licencia 6E4U3I9N7E DevCode.la
- Curso de Bootstrap. 2017 feb. de 2018 Licencia 3U1N9F5R7I DevCode.la
- Curso de Html y CSS. 2017 feb. de 2018 Licencia 4E3J1I4H7W DevCode.la